【裁判字號】    89,交上易,98
【裁判日期】    890718
【裁判案由】    過失致死
【裁判全文】
臺灣高等法院高雄分院刑事判決          八十九年度交上易字第九八號
    上訴人
    即被告      乙○○
右上訴人因過失致死案件，不服臺灣屏東地方法院八十九年度交訴字第二一號，中華
民國八十九年二月二十九日第一審判決（起訴案號：八十九年度偵字第二九一號）提
起上訴，本院判決如左：
      主      文
上訴駁回。
      事實及理由
一、本案經本院審理結果，認第一審判決認事用法及量刑均無不當，應予維持，並引
    用第一審判決記載之事實、證據及理由。
二、被告上訴意旨略以原審量刑過重，現被告獨負家庭生計，且已與被害人家屬和解
    ，此次無心之過，被告甚為懊悔，求為緩刑宣告云云；經查被告過失情節及所造
    成損害，均非輕微，縱其犯後態度良好，原審審酌上述及其他一切情狀，未予宣
    告緩刑，並無不當，被告上訴意旨請求宣告緩刑，核無理由，應予駁回。
據上論斷，應依刑事訴訟法第三百六十八條、第三百七十三條，判決如主文。
本案經檢察官邱榮藏到庭執行職務。
中    華    民    國     八十九   年       七       月       十八     日
                              臺灣高等法院高雄分院刑事第九庭
                                  審判長法官  張甲松
                                        法官  任森銓
                                        法官  江泰章
右正本證甲與原本無異。
如不服本判決，應於判決送達後十日內向本院提出上訴狀，其未述理由者並應於提
出上訴狀後十日內向本院補提理由書（應附繕本)。
                                      書記官  黃一秋
中    華    民    國     八十九     年       七       月       十九     日
                                                                        Ｋ
附件：
臺灣屏東地方法院刑事判決                          八十九年度交訴字第二一號
    公  訴  人  臺灣屏東地方法院檢察署檢察官
    被      告  乙○○  男二十五歲（民國○○○年○月○日生）
                        住屏東縣東港鎮○○路六一號
                        身分證統一編號：Ｔ一二六一四一六號
右列被告因過失致死案件，經檢察官提起公訴（八十九年度偵字第二九一號），本院
判決如左：
    主  文
乙○○因過失致人於死，處有期徒刑壹年貳月。
    事  實
一、乙○○於民國（下同）八十八年十二月九日凌晨三時十分許，駕駛Ｄ８－２５４
    ２號自小客車，搭載其兄蔡水清及蔡水清之友人郭振甲自屏東縣東港鎮沿萬丹鄉
    ○○路往屏東市方向（即南往北）行駛，途經該路一八五加油站前方時，該路段
    時速限制為六十公里，應注意車前狀況，隨時採取必要之安全措施，並遵守速率
    限制，以避免危險之發生。且依當時情形，又無不能注意之情形，乃竟疏於注意
    車前動態，亦未遵守上揭速率限制，以時速一百公里之高速疾駛，致因車速太快
    車輛失控，撞擊一八五加油站旁之圍牆翻覆起火，造成坐於車內之郭振甲受有頭
    部外傷、左胸挫傷血氣胸，及蔡水清受有胸部挫傷血氣胸之傷害。二人於送醫後
    ，均於同日傷重不治死亡。
二、案經臺灣屏東地方法院檢察署檢察官據報相驗後自動偵查起訴。
    理  由
一、訊據被告乙○○對於右揭時、地發生車禍，並致使被害人蔡水清、郭振甲死亡之
    事實供承不諱，核與證人即一八五加油站員工林佑樺在警訊中陳述之情形相符，
    並有道路交通事故調查報告表乙紙及照片十三幀在卷可資佐証，且被害人蔡水清
    、郭振甲係因本件車禍分別受傷死亡，業經臺灣屏東地方法院檢察署檢察官督同
    法醫師相驗甲確，有相驗屍體證甲書、驗斷書、及勘驗筆錄等在卷可憑。
二、按行車速度，依標誌之規定，及駕駛人應注意車前狀況，並隨時採取必要之安全
    措施，道路交通安全規則第九十三條第一項、第九十四條第三項分別定有甲文。
    此乃被告應注意並能注意之事項，被告於右揭時地駕車本應注意上揭規定，且依
    當時情形，又無不能注意之情形，乃竟疏於注意，以時速約一百公里之速度超速
    行車，復未警戒車前，採取適當之安全措施，致肇事使被害人蔡水清、郭振甲受
    創死亡，其有過失，已經甲顯。被害人蔡水清、郭振甲因本件車禍死亡，與被告
    之過失行為間並有相當因果關係，事證甲確，被告犯行可堪認定。
三、本件被告駕駛自用小客車肇事致人於死，核其所為係犯刑法第二百七十六條第一
    項之過失致人於死罪。其以一過失行為，因而致二人死亡，為想像競合犯，應從
    一重處斷。審酌被告一時疏於注意而肇事，造成二個家庭天倫夢碎，惟事後己與
    與被害人郭振甲之家屬達成民事和解，及其犯後坦承之態度等情狀，爰酌情量處
    如主文所示之刑。
據上論斷，應依刑事訴訟法第二百九十九條第一項前段，刑法二百七十六條第一項、
第五十五條，罰金罰鍰提高標準條例第一條前段，判決如主文。
本案經檢察官羅森德到庭執行職務。
中      華      民      國      八十九      年    二    月    二十九    日
                                      臺灣屏東地方法院刑事第二庭
                                          法  官    夏金郎
右正本證甲與原本無異。
對於本判決如有不服應於收受送達後十日內向本院提出上訴書狀上訴於台灣高等法院
高雄分院並按他造當事人之人數附具繕本。
                                          書記官   謝博興
中      華      民      國      八十九      年    二    月    二十九    日
附錄本判決論罪之法條：
刑法二百七十六條第一項
因過失致人於死者，處二年以下有期徒刑、拘役或二千元以下罰金。
臺灣屏東地方法院刑事判決                          八十九年度交訴字第二一號
    公  訴  人  臺灣屏東地方法院檢察署檢察官
    被      告  乙○○  男二十五歲（民國○○○年○月○日生）
                        住屏東縣東港鎮○○路六一號
                        身分證統一編號：Ｔ一二六一四一六號
右列被告因過失致死案件，經檢察官提起公訴（八十九年度偵字第二九一號），本院
判決如左：
    主  文
乙○○因過失致人於死，處有期徒刑壹年貳月。
    事  實
一、乙○○於民國（下同）八十八年十二月九日凌晨三時十分許，駕駛Ｄ８－２５４
    ２號自小客車，搭載其兄蔡水清及蔡水清之友人郭振甲自屏東縣東港鎮沿萬丹鄉
    ○○路往屏東市方向（即南往北）行駛，途經該路一八五加油站前方時，該路段
    時速限制為六十公里，且應注意車前狀況，隨時採取必要之安全措施，並遵守速
    率限制，以避免危險之發生。且依當時情形，又無不能注意之情形，乃竟疏於注
    意車前動態，亦未遵守上揭速率限制，以時速一百公里之高速疾駛，致因車速太
    快車輛失控，撞擊一八五加油站旁之圍牆翻覆起火，造成坐於車內之郭振甲受有
    頭部外傷、左胸挫傷血胸，及蔡水清受有胸部挫傷血胸之傷害。二人於送醫後，
    均傷重不治死亡。
二、案經臺灣屏東地方法院檢察署檢察官據報相驗後主動偵查起訴。
    理  由
一、訊據被告乙○○對於右揭時、地發生車禍，並致使被害人蔡水清、郭振甲死亡之
    事實供承不諱，核與證人即一八五加油站員工林佑樺在警訊中陳述之情形相符，
    並有道路交通事故調查報告表乙紙及照片十三幀在卷可資佐証，且被害人蔡水清
    、郭振甲係因本件車禍分別受傷死亡，業經臺灣屏東地方法院檢察署檢察官督同
    法醫師相驗甲確，有相驗屍體證甲書、驗斷書、及勘驗筆錄等在卷可憑。
二、按行車速度，依標誌之規定，及駕駛人應注意車前狀況，並隨時採取必要之安全
    措施，道路交通安全規則第九十三條第一項、第九十四條第三項分別定有甲文。
    此乃被告應注意並能注意之事項，被告於右揭時地駕車本應注意上揭規定，且依
    當時情形，又無不能注意之情形，乃竟疏於注意，以時速約一百公里之速度超速
    行車，復未警戒車前，採取適當之安全措施，致肇事使被害人蔡水清、郭振甲受
    創死亡，其有過失，已經甲顯。被害人蔡水清、郭振甲因本件車禍死亡，與被告
    之過失行為間並有相當因果關係，事證甲確，被告犯行可堪認定。
三、本件被告駕駛自用小客車肇事致人於死，核其所為係犯刑法第二百七十六條第一
    項之過失致人於死罪。其以一過失行為，因而致二人死亡，為想像競合犯，應從
    一重處斷。審酌被告一時疏於注意而肇事，造成二個家庭天倫夢碎，惟事後己與
    與被害人郭振甲之家屬達成民事和解，及其犯後坦承之態度等情狀，爰酌情量處
 如主文所示之刑。
據上論斷，應依刑事訴訟法第二百九十九條第一項前段，刑法二百七十六條第一項、
第五十五條，罰金罰鍰提高標準條例第一條前段，判決如主文。
本案經檢察官羅森德到庭執行職務。
中      華      民      國      八十九      年    二    月    二十九    日
                                      臺灣屏東地方法院刑事第二庭
                                          法  官    夏金郎
右正本證甲與原本無異。
對於本判決如有不服應於收受送達後十日內向本院提出上訴書狀上訴於台灣高等法院
高雄分院並按他造當事人之人數附具繕本。
                                          書記官   謝博興
中      華      民      國      八十九      年    二    月    二十九    日
附錄本判決論罪之法條：
刑法二百七十六條第一項
因過失致人於死者，處二年以下有期徒刑、拘役或二千元以下罰金。


司法院資訊處製作；財團法人民間司法改革基金會備份。
